lt-LT: Sporto prekės > Fitneso ir bendrojo pobūdžio treniruočių įranga > Treniruočių suoliukai: Pilvo preso ir atsilenkimų suoliukai; Reguliuojami treniruočių suoliukai; Plokšti svorių suoliukai; Hiperpratęsimo suoliukai ir romėniškos kėdės; Bicepsų treniravimo suoliukai
bg-BG: Спортни стоки > Оборудване за фитнес и общи упражнения > Пейки за упражнения: Пейки за коремни преси и коремни упражнения; Регулируеми пейки за упражнения; Плоски лежанки за тежести; Лежанки за хиперекстензия и римски столове; Пейки за скотово вдигане на тежести
sl-SI: Športna oprema > Oprema za fitnes in splošno vadbo > Fitnes klopi: Klopi za trebušne vaje; Nastavljive vadbene klopi; Ravne klopi za dvigovanje uteži; Klopi za hiperekstenzijo in rimski stoli; Klopi za dvigovanje uteži s predklonom
pl: Sprzęt sportowy > Sprzęt fitness i ogólny do ćwiczeń > Ławki treningowe: Ławki do brzuszków; Regulowane ławki treningowe; Płaskie ławki treningowe; Ławki do prostownika grzbietu i ławki rzymskie; Modlitewniki
nb: Sportsutstyr > Utstyr for fitness- og generell trening > Treningsbenker: Situpsbenker og magetreningsbenker; Justerbare treningsbenker; Flate vektbenker; Rygghevbenker og roman chairs; Preacher curl-benker
ja: スポーツ用品 > フィットネス・一般的な運動器具 > エクササイズベンチ: アブドミナル・シットアップベンチ; アジャスタブルエクササイズベンチ; フラットウェイトベンチ; ハイパーエクステンションベンチ・ローマンチェア; プリーチャーカールベンチ
zh-CN: 体育用品 > 健身与一般运动器材 > 锻炼椅: 仰卧起坐板; 可调节健身椅; 哑铃平凳; 罗马椅; 牧师椅
hu: Sportszerek > Fitnesz és általános edzőfelszerelés > Edzőpadok: Hasprések és felüléspadok; Állítható edzőpadok; Vízszintes súlyzós padok; Hiperextenziós padok és római székek; Scott-padok
vi: Dụng cụ thể thao > Thiết bị tập thể thao & thể dục tổng hợp > Ghế dài tập thể dục: Ghế gập bụng; Ghế tập tạ điều chỉnh độ dốc; Ghế tập tạ phẳng; Ghế tập lưng bụng; Ghế tập tay trước
de: Sportartikel > Fitness- & allgemeine Trainingsgeräte > Trainingsbänke: Bauch- & Sit-up-Bänke; Verstellbare Hantelbänke; Flachbänke; Hyperextension-Bänke & Roman Chairs; Curlpulte
tr: Spor Malzemeleri > Fitness ve Genel Egzersiz Ekipmanları > Egzersiz Sehpaları: Mekik sehpaları; Ayarlanabilir egzersiz sehpaları; Düz ağırlık sehpaları; Ters mekik ve roman chair sehpaları; Preacher curl sehpaları
ro-RO: Articole sportive > Echipamente pentru fitness și exerciții fizice > Bănci de fitness: Bănci pentru abdomen și flotări; Bănci reglabile pentru exerciții; Bănci plate pentru haltere; Bănci pentru hiperextensie și scaune romane; Bănci pentru biceps
hr-HR: Sportska oprema > Oprema za fitness i tjelovježbu > Klupe za vježbanje: Klupe za trbušne vježbe i trbušnjake; Podesive klupe za vježbanje; Ravne klupe za utege; Klupe za hiperekstenziju i rimske klupe; Scott klupe
it: Articoli sportivi > Attrezzature per fitness e esercizi generali > Panche per esercizi: Panche per addominali; Panche da allenamento regolabili; Panche piane per pesi; Panche per iperestensioni e sedie romane; Panche scott
sv: Sportartiklar > Fitness- och allmän träningsutrustning > Träningsbänkar: Magbänkar och sit-up-bänkar; Justerbara träningsbänkar; Platta träningsbänkar; Ryggresarbänkar och romerska stolar; Scottbänkar
sk-SK: Športový tovar > Vybavenie na fitness a cvičenie > Lavičky na cvičenie: Lavičky na brušné cviky a sklapovačky; Nastaviteľné cvičebné lavice; Lavice na posilňovanie s pevnou konštrukciou; Hyperextenzné lavice a rímske stoličky; Scottove lavice na biceps
es: Equipamiento deportivo > Equipos de fitness y ejercicio general > Bancos de ejercicio: Bancos para abdominales; Bancos de ejercicio ajustables; Bancos de pesas planos; Bancos de hiperextensión y sillas romanas; Bancos predicadores
th: อุปกรณ์กีฬา > อุปกรณ์ออกกำลังกายทั่วไปและฟิตเนส > ม้านั่งออกกำลังกาย: ม้านั่งซิทอัพและฝึกกล้ามเนื้อหน้าท้อง; ม้านั่งออกกำลังกายแบบปรับระดับได้; ม้านั่งยกน้ำหนักแบบแบนราบ; ม้านั่งฝึกกล้ามเนื้อหลังและเก้าอี้โรมัน; ม้านั่งพรีเชอร์เคิร์ล
zh-TW: 體育用品 > 健身及一般運動器材 > 健身長凳: 仰臥起坐板; 可調式訓練椅; 平板訓練椅; 羅馬椅與背部伸展椅; 牧師椅
pt-BR: Artigos esportivos > Equipamentos de fitness e exercícios gerais > Bancos para exercício: Bancos para abdominais; Bancos de musculação ajustáveis; Bancos de musculação retos; Bancos para hiperextensão e cadeiras romanas; Bancos Scott
pt-PT: Artigos de desporto > Equipamentos para fitness e exercícios gerais > Bancos de exercício: Bancos de abdominais; Bancos de exercício ajustáveis; Bancos de musculação planos; Bancos de hiperextensão e cadeiras romanas; Bancos Scott
da: Sportsartikler > Fitness og almindeligt træningsudstyr > Træningsbænke: Mave- og situp-bænke; Justerbare træningsbænke; Flade vægtbænke; Hyperextension-bænke og Roman chairs; Preacher curl-bænke
fr: Équipements sportifs > Équipement de fitness et d’exercice général > Bancs d’exercice: Bancs à abdominaux; Bancs de musculation réglables; Bancs de musculation plats; Bancs à lombaires et chaises romaines; Pupitres à biceps
en: Sporting Goods > Fitness & General Exercise Equipment > Exercise Benches: Abdominal & Sit Up Benches; Adjustable Exercise Benches; Flat Weight Benches; Hyperextension Benches & Roman Chairs; Preacher Curl Benches
nl: Sportartikelen > Fitness- en algemene trainingsapparaten > Fitnessbanken: Buikspier- en sit-up-banken; Verstelbare fitnessbanken; Platte halterbanken; Hyperextensiebanken en Roman chairs; Preacher curl-banken
ko: 스포츠용품 > 피트니스/일반 운동 장비 > 운동용 벤치: 복근 및 윗몸일으키기 벤치; 각도 조절 운동 벤치; 평면 웨이트 벤치; 하이퍼익스텐션 벤치 및 로만 체어; 프리쳐 컬 벤치
cs: Sportovní potřeby > Vybavení pro fitness a běžné cvičení > Posilovací lavice: Lavice na břicho; Nastavitelné posilovací lavice; Rovné posilovací lavice; Hyperextenční lavice a římské lavice; Scottovy lavice
fi: Urheilutarvikkeet > Kuntoilu- ja yleiskuntolaitteet > Kuntosalipenkit: Vatsalihaspenkit; Säädettävät treenipenkit; Tasapenkit; Selkä- ja vatsapenkit; Hauispenkit
ru: Спортивные товары > Фитнес и физические упражнения > Тренировочные скамьи: Скамьи для пресса; Регулируемые тренировочные скамьи; Прямые скамьи для жима; Скамьи для гиперэкстензии и римские стулья; Скамьи Скотта
el: Αθλητικά είδη > Εξοπλισμός για γενική άσκηση & φυσική κατάσταση > Πάγκοι γυμναστικής: Πάγκοι κοιλιακών; Ρυθμιζόμενοι πάγκοι γυμναστικής; Επίπεδοι πάγκοι βαρών; Πάγκοι ραχιαίων και ρωμαϊκές καρέκλες; Πάγκοι δικεφάλων